Inventaris van het archief van het Centraal Afwikkelingsbureau Duitse Schade-uitkeringen (CADSU), 1959-1966
Nationaal Archief, Den Haag
- STUKKEN BETREFFENDE DE TAAKUITVOERING, 2
  - Uitkeringen wegens nazi-vervolging (Beg-uitkeringen: Cadsu-II), 2.2
    - Uitvoeringsdossiers, 2.2.1
      - Schade-uitkeringdossiers., 1963-1966; 273-2897; 2625 pakken
        - Dossiers serie 2, nummers 300.001 - 369.965. 1963-1966, 996-2897; 1902 pakken
          - 309.432 - 309.472, 1272
          - 309.473 - 309.502, 1273
          - 309.503 - 309.528, 1274
          - 309.529 - 309.545, 1275
          - 309.546 - 309.570, 1276
          - 309.571 - 309.590, 1277
          - 309.591 - 309.617, 1278
          - 309.618 - 309.649, 1279
          - 309.650 - 309.695, 1280
          - 309.698 - 309.721, 1281
          - 309.722 - 309.758, 1282
            309.756 is een leeg dossier.
          - 309.759 - 309.795, 1283
            309.762, 309.764 en 309.765 zijn lege dossiers.
          - 309.796 - 309.822, 1284
          - 309.824 - 309.858, 1285
          - 309.859 - 309.893, 1286
          - 309.894 - 309.920, 1287
            309.917 is een leeg dossier.
          - 309.921 - 309.952, 1288
          - 309.953 - 309.980, 1289
          - 309.981 - 310.006, 1290
          - 310.007 - 310.036, 1291
          - 310.038 - 310.070, 1292
          - 310.071 - 310.095, 1293
          - 310.096 - 310.122, 1294
            310.097 is een leeg dossier.
          - 310.123 - 310.183, 1295
          - 310.185 - 310.221, 1296
          - 310.224 - 310.259, 1297
          - 310.260 - 310.289, 1298
          - 310.291 - 310.467, 1299
          - 310.468 - 310.630, 1300
          - 310.631 - 310.655, 1301
            310.653 is een leeg dossier.
          - 310.660 - 310.689, 1302
          - 310.690 - 310.724, 1303
          - 310.725 - 310.755, 1304
          - 310.756 - 310.780, 1305
          - 310.781 - 310.807, 1306
          - 310.808 - 310.835, 1307
          - 310.836 - 310.860, 1308
          - 310.861 - 311.010, 1309
          - 311.011 - 311.033, 1310
          - 311.034 - 311.058, 1311
          - 311.059 - 311.085, 1312
          - 311.086 - 311.111, 1313
          - 311.112 - 311.135, 1314
          - 311.136 - 311.159, 1315
          - 311.160 - 311.185, 1316
          - 311.186 - 311.212, 1317
          - 311.213 - 311.238, 1318
          - 311.239 - 311.264, 1319
          - 311.265 - 311.285, 1320
            311.275 is een leeg dossier.
          - 311.286 - 311.312, 1321
          - 311.313 - 311.338, 1322
          - 311.339 - 311.359, 1323
          - 311.360 - 311.394, 1324
          - 311.395 - 311.436, 1325
          - 311.437 - 311.472, 1326
            311.440 is een leeg dossier.
          - 311.473 - 311.499, 1327
          - 311.501 - 311.529, 1328
          - 311.531 - 311.557, 1329
          - 311.559 - 311.597, 1330
          - 311.598 - 311.621, 1331
          - 311.623 - 311.648, 1332
            311.637 en 311.645 zijn lege dossiers.
          - 311.649 - 311.678, 1333
            311.656, 311.666, en 311.678 zijn lege dossiers.
          - 311.679 - 311.708, 1334
            311.679, 311.688, 311.690, 311.692, en 311.693 zijn lege dossiers.
          - 311.709 - 311.742, 1335
            311.713, 311.720, 311.723, 311.724, 311.727, en 311.730 zijn lege dossiers.
          - 311.743 - 311.805, 1336
            311.789 is een leeg dossier.
          - 311.806 - 311.828, 1337
          - 311.831 - 311.863, 1338
          - 311.865 - 311.895, 1339
          - 311.897 - 311.922, 1340
          - 311.923 - 312.012, 1341
            312.010 is een leeg dossier.
          - 312.013 - 312.055, 1342
          - 312.056 - 312.101, 1343
          - 312.102 - 312.130, 1344
          - 312.132 - 312.159, 1345
          - 312.160 - 312.189, 1346
          - 312.190 - 312.219, 1347
          - 312.220 - 312.259, 1348
          - 312.260 - 312.289, 1349
            312.285 is een leeg dossier.
          - 312.290 - 312.317, 1350
            312.293, 312.294 en 312.299 zijn lege dossiers.
          - 312.320 - 312.349, 1351
            312.322, 312.326 en 312.336 zijn lege dossiers.
          - 312.350 - 312.375, 1352
            312.367 en 312.369 zijn lege dossiers.
          - 312.601 - 312.652, 1353
            312.601 is een leeg dossier.
          - 312.654 - 312.683, 1354
          - 312.684 - 312.706, 1355
          - 312.708 - 312.731, 1356
          - 312.732 - 312.762, 1357
            312.760 is een leeg dossier.
          - 312.765 - 312.801, 1358
          - 312.802 - 312.839, 1359
          - 312.841 - 312.875, 1360
          - 312.876 - 312.912, 1361
          - 312.913 - 312.934, 1362
          - 312.936 - 312.965, 1363
          - 312.966 - 312.990, 1364
          - 312.991 - 313.017, 1365
          - 313.018 - 313.047, 1366
          - 313.048 - 313.079, 1367
          - 313.080 - 313.110, 1368
          - 313.111 - 313.153, 1369
          - 313.155 - 313.201, 1370
          - 313.204 - 313.232, 1371
          - 313.234 - 313.272, 1372
          - 313.274 - 313.300, 1373
          - 313.302 - 313.337, 1374
          - 313.339 - 313.359, 1375
          - 313.365 - 313.401, 1376
            313.370 is een leeg dossier.
          - 313.402 - 313.445, 1377
          - 313.449 - 313.474, 1378
          - 313.479 - 313.506, 1379
          - 313.508 - 313.537, 1380
          - 313.539 - 313.561, 1381
          - 313.563 - 313.583, 1382
          - 313.584 - 313.605, 1383
          - 313.606 - 313.633, 1384
          - 313.634 - 313.662, 1385
          - 313.663 - 313.683, 1386
          - 313.684 - 313.700, 1387
          - 313.701 - 313.724, 1388
          - 313.726 - 313.760, 1389
          - 313.762 - 313.794, 1390
          - 313.795 - 313.819, 1391
          - 313.820 - 313.853, 1392
          - 313.856 - 313.892, 1393
            313.885 is een leeg dossier.
          - 313.893 - 313.928, 1394
          - 313.929 - 313.966, 1395
          - 313.967 - 313.994, 1396
          - 313.995 - 314.020, 1397
          - 314.021 - 314.050, 1398
          - 314.051 - 314.072, 1399
          - 314.076 - 314.095, 1400
          - 314.096 - 314.120, 1401
          - 314.121 - 314.150, 1402
          - 314.151 - 314.178, 1403
          - 314.179 - 314.215, 1404
          - 314.216 - 314.247, 1405
            314.219, 314.232 en 314.242 zijn lege dossiers.
          - 314.248 - 314.431, 1406
          - 314.432 - 314.475, 1407
          - 314.477 - 314.509, 1408
          - 314.510 - 314.532, 1409
          - 314.533 - 314.557, 1410
          - 314.559 - 314.581, 1411
          - 314.582 - 314.605, 1412
          - 314.606 - 314.755, 1413
          - 314.757 - 314.785, 1414
          - 314.788 - 314.818, 1415
          - 314.819 - 314.855, 1416
          - 314.856 - 314.885, 1417
          - 314.887 - 314.920, 1418
          - 314.922 - 314.950, 1419
          - 314.951 - 314.982, 1420
          - 314.983 - 315.010, 1421
          - 315.011 - 315.045, 1422
          - 315.046 - 315.070, 1423
            315.065 is een leeg dossier.
          - 315.071 - 315.100, 1424
          - 315.101 - 315.255, 1425
            315.101 is een leeg dossier.
          - 315.256 - 315.280, 1426
          - 315.281 - 315.304, 1427
          - 315.305 - 315.329, 1428
            315.307 is een leeg dossier.
          - 315.331 - 315.358, 1429
          - 315.359 - 315.391, 1430
          - 315.392 - 315.420, 1431
          - 315.421 - 315.446, 1432
            315.437 en 315.438 zijn lege dossiers.
          - 315.449 - 315.479, 1433
          - 315.480 - 315.513, 1434
          - 315.514 - 315.538, 1435
          - 315.539 - 315.563, 1436
          - 315.564 - 315.589, 1437
          - 315.590 - 315.614, 1438
          - 315.615 - 315.760, 1439
          - 315.769 - 315.792, 1440
          - 315.793 - 315.825, 1441
          - 315.826 - 315.855, 1442
          - 315.856 - 315.903, 1443
          - 315.904 - 316.032, 1444
          - 316.033 - 316.065, 1445
            316.039 is een leeg dossier.
          - 316.066 - 316.090, 1446
          - 316.091 - 316.120, 1447
            316.104 is een leeg dossier.
          - 316.121 - 316.153, 1448
          - 316.154 - 316.186, 1449
            316.155 is een leeg dossier.
          - 316.187 - 316.227, 1450
          - 316.230 - 316.267, 1451
          - 316.269 - 316.300, 1452
          - 316.301 - 316.330, 1453
            316.330 is een leeg dossier.
          - 316.331 - 316.362, 1454
          - 316.365 - 316.400, 1455
          - 316.401 - 316.427, 1456
          - 316.428 - 316.462, 1457
          - 316.463 - 316.482, 1458
          - 316.485 - 316.516, 1459
          - 316.517 - 316.552, 1460
          - 316.553 - 316.586, 1461
          - 316.587 - 316.606, 1462
          - 316.607 - 316.805, 1463
          - 316.806 - 316.829, 1464
          - 316.830 - 316.854, 1465
          - 316.855 - 316.879, 1466
          - 316.880 - 316.904, 1467
          - 316.905 - 316.983, 1468
          - 316.984 - 317.141, 1469
          - 317.142 - 317.174, 1470
          - 317.175 - 317.200, 1471
          - 317.201 - 317.237, 1472
          - 317.238 - 317.278, 1473
          - 317.285 - 317.326, 1474
          - 317.329 - 317.366, 1475
          - 317.367 - 317.408, 1476
          - 317.409 - 317.440, 1477
          - 317.444 - 317.482, 1478
          - 317.487 - 317.515, 1479
          - 317.516 - 317.543, 1480
          - 317.544 - 317.567, 1481
          - 317.568 - 317.593, 1482
          - 317.594 - 317.614, 1483
          - 317.615 - 317.700, 1484
          - 317.728 - 317.749, 1485
          - 317.750 - 317.796, 1486
          - 317.797 - 317.830, 1487
          - 317.831 - 317.875, 1488
            317.856 is een leeg dossier.
          - 317.876 - 317.900, 1489
          - 317.904 - 317.940, 1490
          - 317.942 - 317.983, 1491
          - 317.984 - 318.008, 1492
            318.008 is een leeg dossier.
          - 318.010 - 318.038, 1493
            318.029 is een leeg dossier.
          - 318.039 - 318.075, 1494
          - 318.078 - 318.109, 1495
          - 318.110 - 318.147, 1496
          - 318.148 - 318.176, 1497
          - 318.177 - 318.202, 1498
          - 318.203 - 318.225, 1499
            318.218 is een leeg dossier.
          - 318.226 - 318.256, 1500
          - 318.257 - 318.280, 1501
          - 318.281 - 318.300, 1502
          - 318.301 - 318.321, 1503
          - 318.322 - 318.342, 1504
          - 318.343 - 318.363, 1505
          - 318.364 - 318.392, 1506
          - 318.394 - 318.426, 1507
            318.396 is een leeg dossier.
          - 318.427 - 318.452, 1508
          - 318.453 - 318.479, 1509
            318.458 is een leeg dossier.
          - 318.481 - 318.506, 1510
          - 318.507 - 318.530, 1511
          - 318.531 - 318.557, 1512
          - 318.560 - 318.587, 1513
          - 318.588 - 318.615, 1514
          - 318.617 - 318.644, 1515
          - 318.646 - 318.670, 1516
          - 318.672 - 318.696, 1517
          - 318.697 - 318.735, 1518
            318.721 is een leeg dossier.
          - 318.736 - 318.757, 1519
          - 318.759 - 318.789, 1520
          - 318.790 - 318.822, 1521
            318.811 is een leeg dossier.
          - 318.823 - 318.851, 1522
          - 318.855 - 318.883, 1523
          - 318.885 - 318.921, 1524
          - 318.922 - 318.946, 1525
          - 318.947 - 318.968, 1526
          - 318.969 - 319.003, 1527
            318.988 is een leeg dossier.
          - 319.004 - 319.027, 1528
          - 319.028 - 319.050, 1529
          - 319.051 - 319.069, 1530
          - 319.070 - 319.090, 1531
          - 319.091 - 319.116, 1532
          - 319.117 - 319.154, 1533
          - 319.155 - 319.178, 1534
          - 319.180 - 319.208, 1535
          - 319.209 - 319.235, 1536
          - 319.236 - 319.266, 1537
          - 319.268 - 319.299, 1538
          - 319.302 - 319.334, 1539
          - 319.335 - 319.362, 1540
          - 319.363 - 319.390, 1541
          - 319.391 - 319.422, 1542
          - 319.423 - 319.449, 1543
          - 319.451 - 319.474, 1544
          - 319.475 - 319.506, 1545
          - 319.507 - 319.542, 1546
          - 319.543 - 319.569, 1547
          - 319.570 - 319.595, 1548
          - 319.596 - 319.621, 1549
          - 319.623 - 319.774, 1550
          - 319.775 - 319.802, 1551
          - 319.803 - 319.828, 1552
          - 319.829 - 319.849, 1553
          - 319.850 - 319.871, 1554
            319.852 is een leeg dossier.
          - 319.872 - 319.899, 1555
          - 319.900 - 319.927, 1556
            319.927 is een leeg dossier.
          - 319.928 - 319.950, 1557
          - 319.951 - 319.972, 1558
          - 319.973 - 319.996, 1559
          - 319.997 - 320.020, 1560
          - 320.021 - 320.045, 1561
          - 320.046 - 320.070, 1562
          - 320.071 - 320.094, 1563
          - 320.095 - 320.120, 1564
          - 320.121 - 320.146, 1565
          - 320.147 - 320.180, 1566
          - 320.181 - 320.212, 1567
          - 320.215 - 320.259, 1568
          - 320.260 - 320.291, 1569
            320.265 is een leeg dossier.
          - 320.292 - 320.318, 1570
          - 320.319 - 320.352, 1571
          - 320.353 - 320.385, 1572
          - 320.386 - 320.417, 1573
          - 320.418 - 320.457, 1574
            320.455 is een leeg dossier.
          - 320.459 - 320.497, 1575
          - 320.498 - 320.535, 1576
          - 320.536 - 320.570, 1577
          - 320.571 - 320.601, 1578
          - 320.602 - 320.634, 1579
          - 320.635 - 320.660, 1580
          - 320.661 - 320.690, 1581
          - 320.691 - 320.722, 1582
          - 320.723 - 320.750, 1583
          - 320.751 - 320.783, 1584
            320.773 is een leeg dossier.
          - 320.784 - 320.806, 1585
          - 320.807 - 320.830, 1586
          - 320.831 - 320.855, 1587
          - 320.856 - 320.880, 1588
          - 320.881 - 320.914, 1589
          - 320.915 - 320.946, 1590
          - 320.948 - 320.975, 1591
          - 320.976 - 321.134, 1592
          - 321.137 - 321.165, 1593
          - 321.166 - 321.190, 1594
          - 321.191 - 321.212, 1595
          - 321.213 - 321.240, 1596
          - 321.241 - 321.275, 1597
          - 321.276 - 321.312, 1598
          - 321.314 - 321.346, 1599
          - 321.347 - 321.380, 1600
          - 321.381 - 321.415, 1601
          - 321.416 - 321.440, 1602
          - 321.441 - 321.467, 1603
            321.459 en 321.460 zijn lege dossiers.
          - 321.468 - 321.504, 1604
          - 321.506 - 321.537, 1605
          - 321.539 - 321.561, 1606
          - 321.562 - 321.597, 1607
          - 321.598 - 321.633, 1608
          - 321.634 - 321.670, 1609
          - 321.671 - 321.706, 1610
          - 321.707 - 321.740, 1611
          - 321.741 - 321.776, 1612
          - 321.777 - 321.810, 1613
          - 321.811 - 321.841, 1614
          - 321.842 - 321.870, 1615
          - 321.872 - 321.904, 1616
          - 321.905 - 321.945, 1617
          - 321.947 - 321.985, 1618
          - 321.989 - 322.023, 1619
          - 322.025 - 322.054, 1620
          - 322.055 - 322.097, 1621
          - 322.098 - 322.124, 1622
          - 322.126 - 322.157, 1623
          - 322.158 - 322.184, 1624
          - 322.186 - 322.211, 1625
          - 322.212 - 322.232, 1626
          - 322.233 - 322.257, 1627
          - 322.258 - 322.305, 1628
            322.296 is een leeg dossier.
          - 322.315 - 322.382, 1629
            322.338 is een leeg dossier.
          - 322.383 - 322.406, 1630
          - 322.407 - 322.432, 1631
          - 322.433 - 322.460, 1632
          - 322.461 - 322.487, 1633
          - 322.488 - 322.517, 1634
          - 322.518 - 322.549, 1635
          - 322.550 - 322.580, 1636
            322.562 is een leeg dossier.
          - 322.581 - 322.608, 1637
            322.596 is een leeg dossier.
          - 322.609 - 322.639, 1638
          - 322.640 - 322.667, 1639
          - 322.668 - 322.697, 1640
          - 322.699 - 322.731, 1641
          - 322.732 - 322.762, 1642
          - 322.765 - 322.789, 1643
          - 322.790 - 322.809, 1644
          - 322.810 - 322.832, 1645
            322.813 is een leeg dossier.
          - 322.833 - 322.858, 1646
          - 322.859 - 322.883, 1647
          - 322.884 - 322.904, 1648
          - 322.905 - 322.926, 1649
          - 322.927 - 322.948, 1650
          - 322.949 - 322.981, 1651
          - 322.982 - 323.007, 1652
          - 323.010 - 323.040, 1653
          - 323.044 - 323.073, 1654
          - 323.074 - 323.101, 1655
          - 323.103 - 323.139, 1656
            323.129 en 323.131 zijn lege dossiers.
          - 323.140 - 323.178, 1657
            323.148 is een leeg dossier.
          - 323.181 - 323.214, 1658
          - 323.215 - 323.245, 1659
            323.230, 323.233 en 323.235 zijn lege dossiers.
          - 323.246 - 323.275, 1660
          - 323.277 - 323.306, 1661
          - 323.308 - 323.343, 1662
          - 323.346 - 323.374, 1663
          - 323.375 - 323.401, 1664
          - 323.402 - 323.434, 1665
          - 323.436 - 323.462, 1666
          - 323.464 - 323.489, 1667
            323.474 is een leeg dossier.
          - 323.490 - 323.525, 1668
          - 323.527 - 323.556, 1669
          - 323.557 - 323.584, 1670
          - 323.585 - 323.616, 1671
          - 323.620 - 323.652, 1672
          - 323.655 - 323.684, 1673
          - 323.685 - 323.717, 1674
          - 323.720 - 323.750, 1675
          - 323.752 - 323.779, 1676
          - 323.780 - 323.805, 1677
          - 323.806 - 323.836, 1678
          - 323.837 - 323.858, 1679
          - 324.003 - 324.041, 1680
          - 324.042 - 324.058, 1681
          - 324.059 - 324.086, 1682
          - 324.087 - 324.115, 1683
          - 324.116 - 324.152, 1684
          - 324.153 - 324.186, 1685
          - 324.187 - 324.221, 1686
            324.204 is een leeg dossier.
          - 324.222 - 324.251, 1687
          - 324.252 - 324.278, 1688
          - 324.279 - 324.305, 1689
          - 324.306 - 324.341, 1690
          - 324.343 - 324.368, 1691
          - 324.370 - 324.393, 1692
          - 324.394 - 324.419, 1693
          - 324.420 - 324.449, 1694
          - 324.450 - 324.478, 1695
          - 324.479 - 324.503, 1696
          - 324.504 - 324.531, 1697
          - 324.532 - 324.560, 1698
          - 324.561 - 324.594, 1699
          - 324.595 - 324.630, 1700
            324.617 is een leeg dossier.
          - 324.634 - 324.670, 1701
          - 324.671 - 324.707, 1702
          - 324.709 - 324.745, 1703
          - 324.746 - 324.778, 1704
          - 324.779 - 324.807, 1705
          - 324.808 - 324.828, 1706
          - 324.829 - 324.853, 1707
          - 324.854 - 324.875, 1708
          - 324.953 - 325.022, 1709
            324.956, 324.958, 324.971 en 325.019 zijn lege dossiers.
          - 325.023 - 325.047, 1710
            325.042 is een leeg dossier.
          - 325.048 - 325.085, 1711
          - 325.086 - 325.115, 1712
          - 325.117 - 325.157, 1713
          - 325.158 - 325.185, 1714
          - 325.186 - 325.218, 1715
          - 325.220 - 325.254, 1716
          - 325.255 - 325.281, 1717
            325.255 is een leeg dossier.
          - 325.286 - 325.314, 1718
          - 325.315 - 325.348, 1719
          - 325.350 - 325.381, 1720
          - 325.382 - 325.404, 1721
          - 325.405 - 325.427, 1722
          - 325.428 - 325.455, 1723
          - 325.456 - 325.485, 1724
          - 325.486 - 325.515, 1725
          - 325.516 - 325.554, 1726
          - 325.556 - 325.616, 1727
          - 325.618 - 325.778, 1728
          - 325.779 - 325.806, 1729
          - 325.807 - 325.847, 1730
          - 325.852 - 325.933, 1731
          - 325.934 - 325.965, 1732
          - 325.967 - 326.011, 1733
          - 326.012 - 326.045, 1734
            326.021 is een leeg dossier.
          - 326.046 - 326.074, 1735
          - 326.075 - 326.100, 1736
          - 326.101 - 326.137, 1737
          - 326.138 - 326.170, 1738
          - 326.171 - 326.214, 1739
          - 326.215 - 326.247, 1740
            326.217 en 326.236 zijn lege dossiers.
          - 326.248 - 326.283, 1741
          - 326.284 - 326.312, 1742
          - 326.313 - 326.336, 1743
          - 326.337 - 326.365, 1744
          - 326.366 - 326.388, 1745
          - 326.389 - 326.415, 1746
            326.394 is een leeg dossier.
          - 326.416 - 326.513, 1747
          - 326.515 - 326.539, 1748
          - 326.541 - 326.564, 1749
          - 326.565 - 326.602, 1750
          - 326.603 - 326.629, 1751
          - 326.630 - 326.664, 1752
          - 326.665 - 326.695, 1753
          - 326.696 - 326.725, 1754
          - 326.726 - 326.755, 1755
          - 326.756 - 326.781, 1756
          - 326.782 - 326.805, 1757
          - 326.806 - 326.829, 1758
          - 326.830 - 326.852, 1759
          - 326.853 - 326.874, 1760
          - 326.875 - 326.903, 1761
          - 326.904 - 326.931, 1762
          - 326.932 - 326.977, 1763
          - 326.982 - 327.013, 1764
          - 327.016 - 327.045, 1765
          - 327.046 - 327.077, 1766
          - 327.078 - 327.119, 1767
          - 327.121 - 327.155, 1768
          - 327.158 - 327.196, 1769
            327.187 is een leeg dossier.
          - 327.197 - 327.229, 1770
          - 327.231 - 327.521, 1771
          - 327.522 - 327.551, 1772
          - 327.556 - 327.600, 1773
          - 327.601 - 327.638, 1774
          - 327.641 - 327.679, 1775
          - 327.680 - 327.714, 1776
          - 327.715 - 327.747, 1777
          - 327.749 - 327.779, 1778
          - 327.781 - 327.810, 1779
          - 327.811 - 327.838, 1780
          - 327.839 - 327.863, 1781
          - 327.864 - 327.893, 1782
          - 327.894 - 327.917, 1783
          - 327.918 - 327.940, 1784
          - 327.942 - 327.965, 1785
          - 327.966 - 327.990, 1786
          - 327.991 - 328.022, 1787
          - 328.023 - 328.047, 1788
          - 328.049 - 328.080, 1789
          - 328.082 - 328.110, 1790
            328.102 is een leeg dossier.
          - 328.112 - 328.142, 1791
          - 328.143 - 328.177, 1792
            328.149 is een leeg dossier.
          - 328.178 - 328.210, 1793
          - 328.211 - 328.240, 1794
          - 328.241 - 328.268, 1795
          - 328.269 - 328.302, 1796
          - 328.303 - 328.340, 1797
          - 328.341 - 328.565, 1798
            328.547 is een leeg dossier.
          - 328.566 - 328.636, 1799
          - 328.637 - 328.670, 1800
          - 328.671 - 328.777, 1801
          - 328.778 - 328.812, 1802
          - 328.813 - 328.845, 1803
          - 328.846 - 328.968, 1804
          - 328.969 - 329.004, 1805
          - 329.005 - 329.029, 1806
          - 329.031 - 329.074, 1807
            329.044 is een leeg dossier.
          - 329.075 - 329.110, 1808
          - 329.111 - 329.140, 1809
          - 329.141 - 329.169, 1810
            329.154 is een leeg dossier.
          - 329.171 - 329.199, 1811
          - 329.201 - 329.225, 1812
          - 329.226 - 329.260, 1813
          - 329.262 - 329.290, 1814
          - 329.291 - 329.325, 1815
            329.296 is een leeg dossier.
          - 329.326 - 329.356, 1816
          - 329.358 - 329.509, 1817
          - 329.515 - 329.538, 1818
          - 329.539 - 329.574, 1819
            329.552 is een leeg dossier.
          - 329.575 - 329.604, 1820
          - 329.606 - 329.625, 1821
          - 329.626 - 329.648, 1822
          - 329.649 - 329.675, 1823
          - 329.676 - 329.700, 1824
          - 329.701 - 329.720, 1825
          - 329.721 - 329.743, 1826
            329.741 is een leeg dossier.
          - 329.744 - 329.771, 1827
          - 329.772 - 329.804, 1828
          - 329.805 - 329.838, 1829
            329.824 is een leeg dossier.
          - 329.839 - 329.869, 1830
          - 329.870 - 329.900, 1831
          - 329.901 - 329.943, 1832
          - 329.944 - 329.978, 1833
          - 329.980 - 330.163, 1834
          - 330.164 - 330.188, 1835